【裁判字號】    97,上訴,2041
【裁判日期】    971111
【裁判案由】    常業詐欺等
【裁判全文】
臺灣高等法院臺中分院刑事判決        97年度上訴字第2041號
上  訴  人  臺灣臺中地方法院檢察署檢察官
上  訴  人
即  被  告  乙○○
                    （
            甲○○
            丙○○
被      告  戊○○
上列上訴人等因被告等常業詐欺等案件，不服臺灣臺中地方法院
96年度訴字第2539號中華民國97年6月26日第一審判決（起訴案
號：臺灣臺中地方法院檢察署94年度偵字第20801號、95年度偵
字第8485、11039、11122、13839號），提起上訴，本院判決如
下：
    主  文
原判決關於乙○○詐欺暨定應執行刑部分、戊○○部分撤銷。
乙○○共同連續意圖為自己不法之所有，以詐術使人將本人之物
交付，處有期徒刑壹年陸月，減為有期徒刑玖月。扣案如附表一
編號1至15、附表二、附表三所示之物，均沒收。
戊○○共同意圖為自己不法之所有，以詐術使人將本人之物交付
，處有期徒刑壹年，減為有期徒刑陸月，如易科罰金，以銀元參
佰元即新台幣玖佰元折算壹日。扣案如附表一編號14、附表二所
示之物，均沒收。
其他上訴駁回。
乙○○撤銷改判與上訴駁回部分所處之主刑，應執行有期徒刑貳
年拾月。
    事  實
一、甲○○曾於民國86年間因違反肅清煙毒條例案件及麻醉藥品
    管理條例案件，經臺灣臺中地方法院判處有期徒刑三年二月
    、四月，應執行有期徒刑三年四月確定，嗣於88年5月27日
    假釋出監，惟上開假釋嗣經撤銷，經執行殘刑有期徒刑十月
    二十一日，於90年6月10日執行完畢。丙○○曾於91年間因
    施用第一、二級毒品案件，經臺灣臺中地方法院判處有期徒
    刑十月、九月，應執行有期徒刑一年四月確定，於94年8月
    17 日縮刑期滿執行完畢。
二、前案摘要：緣乙○○自92年4月間起擔任設於臺中市○區○○路一段89之3號1樓「長佑生活事業股份有限公司」（下稱
    長佑公司）之實際負責人，並擔任長佑公司之總經理，負責
    長佑公司業務經營及業務員之銷售手法訓練；其夥同擔任長
    佑公司名義負責人及業務部主任之徐漢焜，於92年4月間，
    與陳世煌經營之「長盛開發股份有限公司」（以下簡稱長盛
    公司）就位於臺中縣太平市○○○段30之18地號之「台中寶
    山紀念公園」（下稱「寶山公園」）成立銷售合約，約定由
    長佑公司代為銷售寶山公園內之骨灰塔、骨灰罈之永久使用
    權及骨灰塔、骨灰罈所在建物之建物持分，長佑公司每出售
    1個骨灰塔之永久使用權，需支付新臺幣（下同）1萬2000元
    予長盛公司；每出售1個骨灰罈之永久使用權，需支付2萬40
    00元予長盛公司，而長佑公司就骨灰塔、骨灰罈永久使用權
    之對外銷售金額則由長佑公司自訂。乙○○與徐漢焜明知代
    銷契約之標的僅為塔位之永久使用權及所在建物持分，竟為
    牟取暴利，於92年3月起，先後雇用陳偉江、蔡清標、邱玉
    琴、楊明龍、陳瑞賢、盧明華、胡滄海、黃強華、謝志賢、
    陳啟川、劉富源、鄭焰茂、李政謨、「陳麟任」、「孫振剛
    」等成年人擔任業務員等職務，而與其等共同基於為自己不
    法所有意圖並以詐欺為常業之犯意聯絡，由各該業務員至民
    眾住處以假借檢查瓦斯防爆器等設備之機會，向民眾佯稱購
    買寶山公園之靈骨塔位除可取得靈骨塔位之永久使用權及建
    物所有權外，更可取得附隨土地之所有權，並出示記載：「
    土地所有權人：徐漢焜。」之「台中寶山紀念公園骨灰、骨
    罈、功德牌位永久使用權暨產權持分買賣契約書」，及將骨
    灰塔（罈）之塔位價金與土地價金分別記載之收款證明，致
    共有37位民眾受騙，誤信徐漢焜現為寶山公園所在地之土地
    所有權人，及購買寶山公園之骨灰塔（罈）後可取得土地持
    分，而以每個骨灰塔6萬2000元、每個骨灰罈12萬4000元之
    代價購入，業務員從中抽取每個骨灰塔（罈）1萬2000元至1
    萬6000元不等之佣金，其餘款項歸乙○○所有；又對已購買
    骨灰塔（罈）之被害人再佯稱若欲將骨灰塔（罈）交由長佑
    公司代為銷售，需另繳交代銷手續費或保證金；或佯稱需繳
    納管理費，總計詐得3670萬5400元。其中：
  (一)乙○○、徐漢焜、陳瑞賢及盧明華，自92年10月28日起至93
    年3月12止，共同向子○○接洽施詐，致子○○陷於錯誤，
    而以62萬元購買5個骨罈位。
  (二)胡滄海、徐漢焜、鄭焰茂及陳啟川，自92年7月間某日起至
    93年9月3日止，共同向未○○接洽施詐，致未○○陷於錯誤
    ，分別以12萬4000元購買2個塔位、111萬6000元購買10個骨
    罈位，並支付20萬元塔位管理費，合計向未○○詐得144萬
    元。
  (三)乙○○、徐漢焜、盧明華及陳啟川，自92年10月7日起至93
    年3月31日止，共同向午○○接洽施詐，致午○○陷於錯誤
    ，而以124萬元購買10個骨罈位。
  (四)乙○○、徐漢焜、胡滄海、陳瑞賢、楊明龍、謝志賢及蔡清
    標，自92年9月4日起至93年9月3日止，共同向辛○○○接洽
    施詐，致辛○○○陷於錯誤，以372萬元購買30個骨罈位，
    並支付20萬元之塔位管理費，合計向辛○○○詐得392萬元
    。
  (五)鄭焰茂、邱玉琴自92年7月間某日起至93年1月5日止，共同
    向癸○○接洽施詐，致癸○○陷於錯誤，而以37萬2000元購
    買6個塔位、12萬4000元購買1個骨罈位，並支付12萬元之代
    銷塔位保證金，合計向癸○○詐得61萬6000元。嗣於94年2
    月25日為警查獲，經臺灣臺中地方法院檢察署檢察官起訴後
    ，由臺灣臺中地方法院於96年5月24日以95年度訴字第531號
    判處乙○○有期徒刑四年，上訴後，經本院於97年7月16日
    以96年度上訴字第2062號判處有期徒刑二年八月，現上訴於
    最高法院中（下稱【前案】）。
三、乙○○於【前案】遭查獲後，子○○、未○○、午○○、辛○○○確信係遭詐騙後，皆不願再支付後續金額，並請求退
    款，以免損害擴大。詎乙○○仍不知收斂，竟另行起意，基
    於為自己不法所有之詐欺取財及恐嚇取財之概括犯意，而單
    獨或與下列之人共同實行下列不法犯行：
  (一)林亞雯、戊○○在94年間均為乙○○之女朋友，林亞雯並與
    乙○○生有一子。詎乙○○因子○○前遭其詐騙購買靈骨塔
    而有子○○之購買資料，竟與林亞雯、戊○○共同意圖為自
    己不法之所有，由戊○○提供其所申請開立之臺中公益路郵
    局帳號00000000000000號帳戶之存摺、提款卡及印章，予乙○○使用。再由乙○○於94年12月1日上午2時7分許前，自
    稱為「林瑞峰」撥電予子○○，佯稱：「妳以前投資的靈骨
    塔因高鐵工程路線經過，因為徵收要先繳交稅金以做為完稅
    證明使用」等語，致子○○陷於錯誤，而於94年12月1日至
    臺灣新光銀行匯款38萬4750元至戊○○所申設之上開臺中公
    益路郵局帳戶內，旋由乙○○提領完畢；乙○○復書寫說明
    書1張持交林亞雯，指示林亞雯以其使用之門號0000000000
    號之NOKIA行動電話打電話向子○○為不實說明，並要子○○再匯款，致子○○陷於錯誤，復於94年12月23日至玉山銀
    行匯款12萬8250元至林亞雯所申請開立之臺北郵局圓山支局
    帳號00000000000000號帳戶內，並由林亞雯前往郵局提領現
    金，再交付乙○○。嗣後因子○○遲未獲得徵收及退稅款始
    知受騙，而於94年12月26日向臺中市警察局第六分局報案，
    並由臺中市警察局第二分局員警於94年12月26日下午4時30
    分許，在臺中市○○路○段189號漢口路郵局，逮捕正在辦
    理語音轉帳之林亞雯，且先當場在其身上扣得帳戶語音轉帳
    申請書1張、林亞雯上開郵局帳戶之存摺1本及提款卡1張、
    林亞雯印章1枚。嗣再陪同林亞雯返回臺中市○○路○段62
    號8樓之9號住處，扣得乙○○書寫詐騙用之說明書1張（如
    附表二所載）。
  (二)林亞雯經移送臺灣臺中地方法院檢察署偵查後，經檢察官向
    臺灣臺中地方法院聲請羈押獲准，詎乙○○竟心生不滿，於
    95年1月25日下午6時19分許，以未顯示門號之電話撥打入子
    ○○0931******（號碼詳卷）行動電話，除質問子○○為何
    報警外，並基於恐嚇之概括犯意，以加害生命之事，向子○○恫稱：「沒人教你報警！那你就等死！」等語，致子○○
    心生畏懼而危害於安全。乙○○復於95年2月2日下午1時許
    ，以未顯示號碼之電話撥打子○○住處之04********（號碼
    詳卷，下同）市內電話，以加害生命、身體之事，向子○○
    恫稱：「有人給我一筆錢！請我把你處理掉，我是出自於善
    意好心才跟你說；約下午3點多的時候，會有人打電話給你
    ，你不要接，若接通的話便說你在醫院即可。」等語，致子
    ○○心生畏懼而危害於安全。乙○○並於95年2月2日下午3
    時29分許，以其使用之門號0000000000號去電辰○○，要求
    辰○○配合其動作撥打電話予子○○，然辰○○並未依乙○○之指示撥電。
  (三)乙○○復基於意圖為自己不法所有之犯意，接續利用行動電
    話簡訊傳送危害生命、身體安全之訊息給子○○，期使子○○心生畏懼而依其指示交付其欲勒索之款項：
  1.乙○○於95年2月7日上午10時42分許，以其所使用之門號00
    00000000號行動電話發送簡訊至子○○之0931******行動電
    話，向子○○恫稱：「你按照我的話作，保證你平安。我已
    被追殺，為救你跟救我，我向你借12萬元，一個月還，這是
    要處理事情的，收到訊息一個小時，將錢用報紙包好，並揉
    成一團丟到，公益路與模範路附近有長頸鹿美語！對面有三
    個大電箱，後面有個小縫，都到那就可以，確記！你若亂講
    或報警還是我的人出事你過不了元宵，你只有一個小時，拿
    不到，出事，亂講、報警你都無會好下場，你有去沒去我都
    知道，請不要亂來」等危害生命、身體安全之言詞，致子○○心生畏懼，並希冀以此使子○○依恐嚇指示，將金錢置於
    前處，再前往拿取。
  2.惟子○○遭上開簡訊恐嚇後，並未立即依指示置錢，乙○○
    乃於95年2月9日12時40分許，再以其所使用之門號00000000
    00號行動電話發送簡訊至子○○之0931******行動電話，向
    子○○恫稱：「轉寄：從0000000000000訊息：最後機會、
    同樣的方式、時間、（物品）、地點‥‥你在去聯絡‥‥你
    試看看有什麼結果。拼命為你好，你卻要害死我（確記）～
    事情沒辦法、你不要出大樓」等文字，致子○○心生畏懼。
    惟子○○並未依指示在乙○○指示之時間、地點交付款項，
    乙○○之上開恐嚇取財犯行始未得逞。
  (四)乙○○復於95年1月至2月間，與辰○○、甲○○共同基於恐
    嚇取財之概括犯意聯絡，連續為下列恐嚇取財之行為：
  1.緣未○○於92、93年間，遭乙○○等人詐騙以144萬元（含
    塔位管理費20萬元）購買骨罈位10個，而乙○○於94年1月
    初又向未○○詐騙上開10個骨罈位已以380萬元售出，惟需
    再繳付30萬元，將來會連同前開380萬元（即總額為410萬元
    ）一併匯至未○○之帳戶，致未○○陷於錯誤而先交付10萬
    元予乙○○。嗣乙○○因【前案】遭臺灣臺中地方法院檢察
    署檢察官起訴後，未○○始知受騙而未再交付20萬元給乙○○。詎乙○○竟仍因不甘心未詐得該20萬元，而與辰○○、
    甲○○共同基於恐嚇取財之犯意聯絡，先於95年1月初，以
    不詳門號電話撥打未○○之電話，佯為討債公司人員，向未
    ○○恫稱：「你欠長佑公司20萬元，若不乖乖配合繳款，我
    整票兄弟出來喊衝就衝，到時候傷到你們就歹勢了！」等危
    害生命、身體安全之言詞，致未○○心生畏懼。嗣乙○○又
    於95年1月21日某時，再指示辰○○、甲○○前往未○○位
    於臺中市○○路422號住處潑油漆，藉以恐嚇未○○交付20
    萬元。辰○○、甲○○接受指示後，即先至臺中市某大賣場
    購買紅色油漆一瓶，並於95年1月21日晚上10時許，共乘車
    號HL7-853號機車前往未○○上開住處前，由辰○○下車將
    紅油漆潑灑在未○○住處大門、花圃，期使以此恐嚇方法致
    未○○心生畏懼而如數付款。惟未○○並未付款，乙○○、
    辰○○及甲○○之恐嚇取財犯行始未得逞。
  2.緣午○○於92、93年間，遭乙○○等人詐騙以124萬元購買
    骨罈位10個，至94年1月初，乙○○又向午○○詐騙已抽中
    申購公司30個骨罈位之權利，連同已往已繳交之124萬元，
    還差10個骨罈位62萬元，該62萬元已由公司先墊付，惟因乙○○等因【前案】遭偵辦而未得逞。詎乙○○竟仍因不甘心
    未詐得該62萬元，再於94年4月間至午○○住處，佯稱要幫
    忙午○○代售前開骨罈位，惟此舉遭午○○之兄巳○○阻止
    ，乙○○乃誘騙午○○填寫委託書委託巳○○全權處理前開
    代售事宜。巳○○介入阻止後，乙○○即將目標轉向巳○○
    ，除不斷以警告性簡訊警告巳○○、午○○速繳乙○○自行
    編捏之尾款62萬元外，並於95年1月17日晚上7時許，指揮與
    其有恐嚇取取財犯意聯絡之辰○○、甲○○，前往巳○○所
    經營位於臺中縣太平市○○路301號「樹孝金香鋪」，侵入
    該店內潑灑紅油漆，致店面及貨物皆受損害（侵入住宅及毀
    損部分未據告訴），藉以恐嚇巳○○致心生畏懼而交付62萬
    元，惟未得手。詎乙○○猶未罷手，又於95年3月11日下午5
    時30分許，乙○○親率二名年籍不詳之成年男子，至午○○
    位於臺中縣中山路二段541巷15號住處，向午○○告稱：「
    你尾款趕快繳一繳」等語，午○○表示沒錢後即將住處大門
    關上，詎乙○○竟向午○○恫稱：「你就都不開門、不要出
    來，出來你就知道！」等危害生命、身體安全之言詞，惟午
    ○○並未付款，乙○○、辰○○與甲○○之恐嚇取財犯行始
    未得逞。
  3.緣辛○○○於92、93年間，遭乙○○等人詐騙以392萬元（
    含塔位管理費20萬元）購買骨罈位30個。嗣乙○○等人因【
    前案】遭起訴後，乙○○仍於94年11月間某日，指派一年籍
    不詳之成年男子，至辛○○○位於臺中市○○路18號2樓住
    處，向辛○○○佯稱前所購買之土地有高鐵工程經過要徵收
    ，政府有補償金1000多萬元，要收取百分之5的所得稅金，
    惟辛○○○發現該舉有異，而未遭詐騙。詎乙○○竟仍不甘
    心，而與辰○○、甲○○基於恐嚇取財犯意聯絡，先於95年
    1月17日下午3時許，由乙○○指派辰○○、甲○○佯裝討債
    公司人員，前往辛○○○位於臺中市○○路18號2樓住處討
    債，並威嚇辛○○○要儘速還款。至95年1月20日12時許，
    辰○○、甲○○在乙○○指示下，攜帶以不詳方式取得之不
    實第二類土地登記簿謄本，佯稱前所購買之靈骨塔土地已過
    戶，要求立即交付40萬元，惟辛○○○不相信該情而不願支
    付，詎辰○○、甲○○竟推由辰○○向辛○○○恫稱：「幹
    ！謄本都是你的名字，你再不付錢，我就對你不利」等危害
    生命、身體安全之言詞，致辛○○○心生畏懼，未幾，再由
    乙○○利用辰○○電話，向辛○○○恫稱：「你是不知道盧
    明華及陳瑞賢也是欠公司錢不還，被我們打的很慘嘛？」等
    危害身體安全之言詞，致辛○○○心生畏懼；嗣經辛○○○
    苦苦哀求表示無錢可支付，辰○○、甲○○始倖然離去，而
    未得逞。嗣於95年1月25日，乙○○書寫信件一封，並在信
    封內置放4個一塊錢硬幣（暗喻死之意），將之丟在辛○○○住處之中庭，以恐嚇辛○○○交付20萬元，致辛○○○心
    生畏懼，而於95年1月25日起連夜搬家躲藏數月，且未付款
    。
  (五)乙○○於95年3月間，與丁○○、丙○○在臺中市○村路○
    段1號6樓之2丁○○所經營之「育鑫股份有限公司」（下稱
    育鑫公司），謀議另成立「昌生命科技有限公司」（下稱
    昌公司）、「承生命科技有限公司」（下稱承公司）
    ，並預定由丙○○擔任名義負責人，乙○○、丁○○任總經
    理，寅○○則為業務員，惟嗣後並未成立。而在籌備公司期
    間，乙○○自丁○○處得知育鑫公司客戶己○○曾於93年間
    ，以72萬元向育鑫公司購買20個骨罈位，竟與丁○○、丙○○共同意圖為自己不法之所有，明知其等並無幫忙代售零骨
    塔之真意，且無任何財力標得任何重大工程或有多餘之骨罈
    位，竟於95年2月間某日，由乙○○、丙○○前往己○○位
    於臺中市○○路168巷56號住處，以要幫己○○代售上開20
    個骨罈位為幌子，向己○○詐稱：必須再追加購買10個骨罈
    位，因其公司以30個骨罈位才算1個單位，比較好賣，保證
    半年內會將30個骨罈位賣光，其公司集團標到一個重大工程
    ，會興建新的靈骨塔，到時會全數賣出等語，而向己○○施
    用詐術。惟因己○○對乙○○、丙○○前開保證仍有疑義，
    乙○○、丙○○乃於翌日再帶育鑫公司負責人丁○○至己○○家中，由丁○○再度確認，乙○○並向己○○表示：如果
    錢不夠，其願意吸收5個塔位的錢等語，致己○○陷於錯誤
    ，而同意以18萬元加買5個塔位，並分10萬元、8萬元，先後
    二次將錢交付給丙○○。乙○○見己○○遭詐騙而購買5個
    塔位後，立即又向己○○佯稱因其家人生病要手術，另外5
    個塔位的錢其無法吸收，須由己○○買下另外5個塔位，否
    則其等即不幫忙代售塔位等語，使己○○陷於錯誤，只好再
    以18萬元購入5個骨罈位，總計遭詐36萬元。
  (六)又乙○○明知關於不動產、陰宅（靈骨塔）之買賣，並無「
    斡旋金」之法令規定，竟與寅○○共同基於意圖為自己不法
    所有之概括犯意聯絡，計議向客戶偽稱代售骨罈位，並虛編
    售價百分之3.5之斡旋金名目，實則並無幫客戶代售骨罈位
    之真意，並由乙○○以其0000000000號行動電話與寅○○之
    0000000000號行動電話互為聯絡，而連續為下列詐欺取財未
    遂之犯行：
  1.卯○○前於90年間，遭詐騙以合計90萬元向得記國際有限公
    司購買15個骨罈位，及以其妻丑○○名義購買2個骨甕座。
    嗣於95年3月底某日，寅○○、乙○○即以承生命科技有
    限公司名義，前後三次前往卯○○位於臺中市○○街71巷5
    號住處，實則並無幫卯○○代售骨罈位之真意，卻仍以收取
    斡旋金之名目，向卯○○招攬代售前開15個骨罈位及2個骨
    甕座（丑○○於乙○○及寅○○第二次前往其住處時雖在場
    ，但接洽者仍為卯○○），但要先收取14萬元之斡旋金，致
    卯○○陷於錯誤而與乙○○等簽約，惟卯○○嗣後未繳納14
    萬元斡旋金而未遂。
  2.庚○○前於92年間，以38萬5000元向得記國際有限公司購買
    5個骨罈位。乙○○、寅○○於95年3月間，以承生命科技
    有限公司名義，前往庚○○位於臺中市○○路○○街240巷1
    弄30號住處，實則並無幫庚○○代售骨罈位之真意，卻仍以
    收取斡旋金之名目，向庚○○招攬代售前開5個骨罈位，並
    保證將在六個月內將前開塔位以每個22萬元售出，但要先收
    取14萬元之斡旋金，且將來售出後要抽取百分之20的佣金，
    致李義領陷於錯誤而與乙○○簽約，惟庚○○嗣後並未繳納
    14萬元斡旋金而未遂。
  3.癸○○前於92、93年間，曾遭長佑公司人員詐騙以62萬6000
    元購買骨罈位（含代銷塔位保證金12萬元）。寅○○於95年
    3月29日，以昌生命科技有限公司名義，前往癸○○位於
    臺中市○○街9巷2號3樓之1住處，實則並無幫癸○○代售骨
    罈位之真意，卻仍以收取斡旋金之名目，向癸○○招攬代售
    前開靈骨塔，並佯稱保證將在六個月內將前開塔位售出，但
    要先收取11萬元斡旋金，惟遭癸○○拒絕，寅○○即打電話
    給乙○○，並由乙○○向癸○○詐稱「斡旋金是93年8月才
    有的新名詞，‥‥內政部營建署有這個土地法的規定，是第
    二會期立法院立法，斡旋金是相關法令規定的」等語，惟癸○○仍予以拒絕而未遂。
四、嗣於95年4月13日，經警持搜索票及拘票，分別在臺中縣龍
    井鄉○○村○○街159號、臺中市○區○村路○段81號3樓之
    1、臺中市○○路○段121號17樓之30、臺中市○○路○段58
    8號等處搜索，並拘捕乙○○、丙○○、丁○○、寅○○，
    及扣得如附表一、三所載乙○○所有供共同犯罪所用之物。
五、案經內政部警署刑事警察局中部犯罪打擊中心、臺中市警察
    局、臺中市警察局第一分局、臺中市警察局第二分局報請臺
    灣臺中地方法院檢察署檢察官偵查起訴。
    理  由
一、關於證據能力方面：
    按被告以外之人於審判外之陳述，雖不符合刑事訴訟法第15
    9條之1至第159條之4條之規定，而經當事人於審判程序同意
    作為證據，法院審酌該言詞陳述或書面陳述作成之情況，認
    為適當者，亦得為證據，刑事訴訟法第159條之5第1項定有
    明文。證人子○○、未○○、午○○、巳○○、辛○○○、
    卯○○、丑○○、庚○○、癸○○等人於警詢時之陳述，雖
    為被告以外之人於審判外之陳述，惟被告乙○○、林亞雯、
    甲○○、寅○○對於上開警詢筆錄之證據能力均表示無意見
    ，且上開警詢筆錄之製作復無違法取證或其他瑕疵之情形存
    在，依上開規定，自有證據能力。
二、訊據上訴人即被告（以下稱被告）乙○○、甲○○、丙○○
    、被告戊○○均矢口否認有何犯行，被告乙○○辯稱：長佑
    公司為合法之公司，被告在該公司擔任總經理一職，從未親
    訪客戶推銷靈骨塔。子○○匯款到林亞雯、戊○○帳戶的錢
    是買靈骨塔的貨款，並不是詐騙的款項。己○○購買塔位，
    係單純買賣行為，其並將塔位之永久使用憑證，交付予己○○。而未○○、午○○及辛○○○都是長佑公司的客戶，其
    委託別人向他們催討債務都是有他們的書面借據或代墊款字
    據，其並無恐嚇取財的行為。有關潑油漆的事情其完全不知
    情，斡旋金是寅○○自行捏造出來的，其完全不知情，其沒
    有犯罪之意圖，完全是買賣糾紛云云。被告甲○○辯稱：未
    ○○的部分其沒有去，而辛○○○部分，其雖有去，但只是
    去跟她講，並沒有對她恐嚇云云。被告丙○○辯稱：其是在
    丁○○那邊上班，其有跟乙○○、丁○○籌組承公司、昌
    公司，但還沒有成立，因為乙○○沒有車，所以叫其開車
    載他去己○○家裏，其不知道是什麼事，且寅○○所做的事
    ，其也不知情云云。被告戊○○辯稱：之前其跟乙○○是男
    女朋友關係，所以乙○○知道其的帳戶，而且其當時人在田
    中，完全不知情云云。惟查：
  (一)被害人子○○遭被告乙○○、戊○○及同案被告林亞雯詐欺
    取財共51萬3000元，並遭被告乙○○恐嚇危害安全及恐嚇取
    財未遂等事實，業據：
  1.證人子○○於警詢時證述綦詳，並據證人子○○於原審審理
    時證稱：「（為何要匯款新臺幣384,750元整、新臺幣128,2
    50元整到戊○○、林亞雯之帳戶？）在94年12月間，有一名
    男子打電話給我說我買的靈骨塔可以賣掉，說高鐵通過所以
    塔位要遷移，詳細名目我忘記了，他叫我要匯款到林亞雯他
    們的帳戶。」、「（之前是否在警局製作筆錄，當時稱對方
    說因為要徵收所以要繳稅作為完稅證明？）有這樣說。」、
    「（對方跟你說匯款後可以如何？）他說國庫會撥款下來給
    我，對方有叫我影印存簿影本給他，他說靈骨塔全部賣掉後
    國庫會撥款給我，多少錢我忘記了，對方沒有說多久會撥款
    下來。」、「（95年1月25日有無接到不明的恐嚇電話？
    ）有，電話內容是質問我為何報警，其中一個我匯款的一個
    帳戶的女子被逮捕，帳戶被凍結，導致款項無法提領，恐嚇
    我說要到我家殺我之類的話，我聽了覺得害怕，就跑去警局
    備案。」、「（95年2月2日有無接獲電話？對方說什麼？）
    是恐嚇電話，意思是叫我拿錢出來，也是說要到我家殺我等
    類似的話。」、「（你於警詢時說對方跟你說要出一筆錢要
    把你處理掉，是否如此？）我現在忘記了，在警局講的正確
    。」、「（聽了會不會感到害怕？）會。」、「（請提示內
    政部警察局刑事警察局刑偵第00000000 00號卷內第24 、25
    頁，其中通聯簡訊內容，是否有人傳給你的？）有。」、「
    （收到簡訊後是否會害怕？）會。」、「（95年1月25 日第
    一次恐嚇電話是打到你手機？）是。」、「（95年2月2日打
    電話到你家？）是。」、「（簡訊都是直接傳到你手機？）
    是。」、「（你在警局時做的筆錄內容是否實在？）實在。
    」、「打電話的內容我現在忘記了，應該是在警局時作筆錄
    為準。」等語。前後所述情節，大致相符。
  2.並有臺灣新光商業銀行匯款回條（收據）影本2份、被告乙○○於95年2月7日及95年2月9日分別以0000000000及000000
    0000號行動電話發送簡訊至被害子○○行動電話之通訊監察
    譯文1份、簡訊翻拍照片（95年2月9日之簡訊）、林亞雯上
    開郵局存摺內頁影本1份、郵政存簿儲金帳戶申請變更使用
    電話服務申請書1張在卷可稽，復有被告林亞雯所有供與被
    告乙○○共同犯罪所用之上開郵局存摺1本、提款卡1張、印
    章1枚、使用門號0000000000號之NOKIA牌行動電話1支、說
    明書1張，可資佐證。而被告林亞雯於警詢時供稱：其有依
    照乙○○所書寫之說明書，撥打電話給被害人子○○，要子
    ○○匯款25萬6500元至其上開郵局帳戶內等語；及於偵查中
    供稱：「（在你漢口路住處查到寫有子○○姓名之紙張，有
    何用途？）乙○○寫的，他叫我打電話給對方，叫他匯款。
    」、「（你有無打電話給子○○？）有，中午或下午打的，
    我以我的手機0000000000打的。」、「紙條內金額是乙○○
    計算的。」、「（警詢時所言是否實在？）實在」等語。核
    與被告乙○○於警詢時供稱：「（你留該紙張給林亞雯做何
    用途？）我是要教林亞雯，幫我打電話給子○○。」等語相
    符，足見被告林亞雯確有依乙○○指示而撥打電話向被害人
    子○○詐欺取財，其與乙○○間有犯意聯絡及行為分擔，自
    屬共同正犯。又被告乙○○在向被害人子○○恐嚇之際，亦
    有要求辰○○撥打電話給被害人子○○，惟遭辰○○拒絕等
    情，亦據辰○○於警詢時供稱：「95年2月7月當天呈督打電
    話給我叫我打電話向子○○恐嚇，但是我沒有打。」等語明
    確。而證人即被告乙○○於本院審理中證稱：「戊○○行動
    電話號碼忘記了，當初在案發的時候有傳簡訊的話，也是開
    玩笑，當初其二人吵架，並沒有簡訊內容所說的這個事情。
    每個月生活費都是用匯款的方式，當時這個案子已經出現了
    ，其是以半開玩笑的方式，其實內容都不是真實的。當時其
    公司的帳號已經查封了，客戶匯錢給其的時候沒辦法匯款到
    公司的帳戶，所以就匯款到其個人或是戊○○、林亞雯的帳
    戶。當時其與戊○○住在一起，戊○○的存摺、提款卡、印
    章就放在公益路租屋的地方。都是放在抽屜裡。」等語，惟
    查被告乙○○既與被告戊○○同居，則被告戊○○對於被告
    乙○○是否有詐騙他人等行為，自應知之甚詳，且證人乙○○所傳簡訊之內容，竟與其向子○○詐得之金額相同，可見
    被告乙○○所使用戊○○之存摺等物，確係被告戊○○交付
    並同意被告乙○○、林亞雯作為收取匯款之用，被告戊○○
    與被告乙○○、林亞雯間確有犯意聯絡及行為分擔行為之情
    形，至為明顯。
  (二)被害人未○○、午○○、巳○○及辛○○○遭被告乙○○、
    甲○○及辰○○恐嚇取財未遂之事實，業據：
  1.證人未○○於原審審理時證稱：「（之前有無向長佑公司買
    過靈骨塔？）有，金額120幾萬元，我全部付清。」、「（
    事後有無人再向你請款？）94年底或95年初的農曆過年前，
    有二個我不認識的年輕人說我欠長佑公司20萬元的管理費。
    」、「（對方有無說什麼難聽的話？）說乙○○、徐漢焜把
    所有資料賣給討債公司，他們是討債公司的人，說如果我錢
    沒有繳，就要給我們好看，過了約半個月，我們家就被潑油
    漆。」、「（你之前在警局時稱對方有說「如果不乖乖配合
    繳款的話，我整票兄弟就衝出來，喊衝就衝，到時候傷到你
    們就不好意思了」，是否實在？）實在，對方有這樣講，是
    當我的面講的，我當時會害怕。」、「（你家被潑油漆，你
    是否會害怕？）會。」、「（你之前與長佑公司簽立壹份文
    件，表示你應付30萬元給長佑公司，已繳10萬元尚欠20萬元
    ？）那是乙○○與徐漢焜串通好要我到長佑公司，說我們之
    前購買靈骨塔位的120萬可以存到我的帳戶，必須繳清管理
    費才可以把款項匯給我，說管理費30萬元，我說我沒有錢，
    徐漢焜就說願意幫我們付清這筆錢，說如果款項下來要還給
    他，結果款項也沒下來，當時我有繳管理費10萬元，才叫我
    簽，表示我還欠20萬元。」等語屬實。
  2.證人午○○於原審審理時證稱：「（之前有無向長佑公司購
    買靈骨塔？）有，我買了124萬元，錢我都付清了。」、「
    （事後有無人向你請款？）有，有二、三名男子到我家請款
    ，說我當時抽到30個塔位，但只有支付20個塔位而已，其餘
    10個幫我保留，所以要來跟我要62萬元。」、「（乙○○本
    人有無去你家？）有，他自己一個人來，他說62萬元要我付
    清，不付清的話，就要我平安出門就好，不然要給我好看。
    」、「（乙○○這樣說你會不會害怕？）怎麼不會怕。」、
    「（對方有無打電話或傳簡訊給你哥哥巳○○？）有，有自
    稱討債公司的人到他家要跟他要62萬元。」、「（巳○○住
    處有無遭到別人潑油漆？）有，是我哥告訴我，我有過去看
    。」、「（為何會找你哥哥巳○○要錢？）因為有人到我家
    要跟我拿戶籍謄本，我就打電話給我哥哥，我哥哥叫對方等
    他到，我哥哥就到我家跟對方談幫我處理，所以對方才會去
    找我哥要錢。」、「（你於95年3月22日在警局時稱乙○○
    有率二名男子到你家要62萬元，是否實在？）他有到我家一
    次沒錯，應該以警局陳述的實在，因為當時離發生事情比較
    近，現在我比較模糊了。」等語屬實。
  3.證人巳○○於原審審理時證稱：「（有無因為你妹妹午○○
    購買靈骨塔的事情而跟你要錢？）有。」、「（到哪裡跟你
    要？）是到我家，當天有一個自稱討債公司的人，一次都是
    來一個人，來了二、三次。」、「說要我替我妹妹午○○繳
    62萬元。」、「（94年12月間，你有無收到簡訊內容要向你
    要62萬元？）有。」、「（95年1月間，你經營的香鋪店是
    否被潑油漆？）有，時間是95年1月17日晚上，整間店舖都
    被潑紅油漆。」、「（為何有人要到你的店裡潑油漆？）有
    人傳簡訊說如果我不付錢要給我好看，之後就有人來潑油漆
    了。」、「（有人傳簡訊給你及到你店裡潑油漆，你是否會
    害怕？）會。」、「（當時接到恐嚇的簡訊是否如你在警局
    時所講？）正確，因為當時去警局作筆錄的時候，我有拿出
    手機來讓警員抄錄。」等語屬實。
  4.證人辛○○○於原審審理時證稱：「有，94年過年前，陳瑞
    賢、盧明華到我家說靈骨塔可以賣了，但要付1個塔2萬元的
    管理費，因為我有30個塔位，要我付60萬元，我有支付20萬
    元，因為我之前買的時候就是跟他們二人買的，所以不疑有
    他，但是沒有給我收據，我覺得有點奇怪，打電話到長佑公
    司，乙○○叫我到公司去，乙○○說這個行業的黑暗及高鐵
    要通過，附近的墳墓要遷到我們的靈骨塔去，所以靈骨塔可
    以賣的比較好，我沒有付餘款40萬元，後來在94年快過年時
    ，就有三名男子一直到我家去，其中一名男子態度很惡劣，
    一直要跟我尾款拿40萬元，還說一些恐嚇的話，說我欠他錢
    ，怎麼可以不還，我認為不合理，所以就去報警。」、「（
    你在警局時稱95年1月20日辰○○有恐嚇你再不付錢就要對
    你不利，是否實在？）警局講的是正確的，因為當時印象比
    較深刻。」、「（當時有無感到害怕？）有，所以我才去報
    警。」、「（95年1月間有人去跟你要錢時，有無人拿電話
    讓你跟乙○○講話？）有。」、「（乙○○說什麼？）他說
    我欠他40萬元，要我還清。」、「（請提示內政部警察局刑
    事警察局刑偵第0000000000號卷內第28頁，0000000000與00
    00000000的電話內容，其中Ｃ的部分是否就是你的對話內容
    ？）是。」、「（95年1月25日有無收到乙○○寫給你的信
    ？）有，內容是叫我要在第二天匯款40萬元到他的指定帳戶
    ，裡面還有4個一塊錢的硬幣。」、「我有到信以後搬家，
    因為我心生恐懼。」、「（你是否曾經簽過一個字據說跟長
    佑公司購買商品已付20萬元尚欠40萬元？）我有簽過，那就
    是他們隨便寫一下說要跟我說塔位管理費60萬元，但是那是
    沒有合法性的。」、「（你說乙○○寫給你的信裡面有4個
    一元硬幣，以你的理解是何意？）我當時聯想到是子彈，而
    且是4元，是死的意思。」等語屬實。
  5.並有潑漆照片22張、被告乙○○寫給被害人辛○○○之信件
    及信封影本1份、被告乙○○使用之0000000000號行動電話
    發送至被害人巳○○行動電話之簡訊翻拍照片10張在卷可按
    。而被告乙○○確有以催討債務之名義，委託被告甲○○、
    辰○○找被害人未○○、午○○、辛○○○等情，亦據被告
    乙○○供承不諱，且被告乙○○使用之0000000000號行動電
    話，與辰○○使用之0000000000號行動電話於95年1月24日
    21 時16分許之通訊監察譯文顯示：「我是總仔，前天你們
    去中山路姓賴仔處理‥‥紅色的那個，那時候他們有在裏面
    嗎？」等內容，被告乙○○於警詢時亦不否認係其與辰○○
    間之對話，且供稱該譯文中所稱「賴仔」即指未○○，紅色
    是指紅色油漆，足見被告乙○○對於辰○○上開潑油漆之犯
    行自係知之甚詳。而被告甲○○確有與辰○○共乘機車前往
    被害人未○○住處及巳○○經營之「樹孝金香鋪」潑漆，向
    被害人潑油漆是乙○○指使的等情，業據辰○○於偵查中證
    稱：「我兩件都是與甲○○一起去做，‥‥潑油漆部分是我
    與甲○○去買的，也是乙○○叫我們這樣做的。」等語屬實
    ，復於原審審理時供述明確。即被告甲○○於偵查中亦供稱
    ：「（辰○○說在95年1月21日你有跟他到臺中市○○路422
    號未○○中裏潑油漆，有何意見？）我們當天騎辰○○的摩
    托車去，我們當天去的時間是晚上，油漆是辰○○去買的，
    我當時人在公園，只有辰○○自己去潑。」、「（95年1月
    17 日你是否有與辰○○到『樹孝金香舖』潑油漆？）我有
    跟辰○○去，但是我沒有去潑，辰○○載我去的，但是他叫
    我在附近等他，然後他自己去潑的。」、「（辰○○說你都
    有跟他一起去潑油漆？）我有跟他去，但是油漆是他潑的。
    」等語，顯見被告甲○○確有與辰○○一同前往被害人未○○住處、巳○○經營之樹孝金香舖，並由辰○○下手實行潑
    油漆之行為，被告甲○○則係在旁把風、接應，仍屬共同正
    犯。證人辰○○於本院審理中證述：「被告乙○○委託其處
    理債務，沒有要求以潑油漆等方式為之，其去潑油漆時，甲○○沒有一起去，沒有把風，沒有去恐嚇周洪秀齡，也沒有
    對她惡言相向。」等語，然查證人辰○○既與甲○○一同騎
    乘機車前往潑油漆，惟其二人對於購買油漆之過程，所述並
    不相同，且甲○○等辰○○潑完油漆之後，再來載其，亦與
    常情不合。因此，證人辰○○於本院之證言，顯係迴護被告
    乙○○、甲○○之詞，並不足採。
  (三)被害人己○○遭被告乙○○、丁○○、丙○○詐欺取財36萬
    元之事實，業據：
  1.證人己○○於原審審理時證稱：「（93年間有無人向你推銷
    靈骨塔？）有，我總共買了30個，金額是108萬元，我先買2
    0個，後來再加買10個。」、「（後來有無人向你說要幫你
    把手上的靈骨塔賣掉？）有，是乙○○說的，他起先是自己
    一個人到我家，我是先向育鑫公司總經理丁○○買20個塔位
    ，後來10個塔位是向乙○○買的，後來乙○○有與他的一位
    黃姓助理到我家說要幫我賣塔位，我要求丁○○來我家確認
    是否確實是他介紹乙○○來幫我賣塔位的，隔天丁○○有來
    我家，他說他有叫乙○○幫我賣塔位。」、「（丁○○到你
    家時還有誰到你家？）他一個人來的。」、「（乙○○到你
    住處表示要幫你賣掉手中的靈骨塔，他有無說是哪個公司？
    ）他沒說，只說他是丁○○叫他來幫我賣靈骨塔。」、「（
    切結書、委託買賣契約書是何人簽的？）是我簽的，是乙○○拿給我簽的，他說保證賣的出去，叫我要簽這些資料。」
    、「（你剛提到乙○○帶一位黃姓助理，黃姓助理在做什麼
    ？）他也是在賣靈骨塔，他也有來向我收錢，乙○○與黃姓
    助理要我一定要買10個塔位。」、「我剛說的黃姓助理就是
    丙○○，他沒有向我推銷，都是乙○○推銷，丙○○有來向
    我收錢。」、「乙○○剛開始是一個人來，後來他叫丙○○
    來跟我收錢，乙○○向我推銷時，丙○○有在場，只是沒有
    說話。」、「（乙○○是何時去找你推銷塔位？）95年，幾
    月份我忘記了。」、「（丁○○有沒有陪乙○○一起去你家
    ？）一開始沒有，後來我要求他來當面跟我確認，所以他有
    跟乙○○來過，丁○○陪乙○○來過一次，乙○○來找過我
    三、四次。」、「（95年丁○○與乙○○到你家那次，丁○○有無再向你推銷塔位？）他說他有叫乙○○來幫我賣靈骨
    塔，丁○○不知道我另外有向乙○○買塔位的事情。」、「
    （乙○○找你的時間是否為95年2月27日簽切結書的時間？
    ）是。」、「（當時乙○○如何向你推銷？）他說靈骨塔是
    我的名義，要我一定要買，並不是說30個才是1個單位比較
    好賣，那是之前王杰向我推銷的時候說30個比較好賣，但是
    我當時還是決定買20個。」、「（乙○○有無跟你說如果錢
    不夠，他願意吸收5個塔位的錢？）有，我說我沒錢，他說
    他要吸收5個，所以我就答應用18萬元買5個，後來乙○○又
    說他家人生病無法吸收，要我再買另外5個，所以我只好又
    拿18萬元出來。」、「（乙○○向你推銷10個塔位時，有無
    跟你說他們公司標到重大工程，半年內會全數賣出？）有。
    」、「（你與乙○○約定的佣金多少？）百分20，應該以切
    結書為準。」、「（你後來拿36萬元給乙○○後，他後來有
    無跟你聯絡？）他拿完錢後，就找不到人了，也沒有消息了
    。」、「（30個靈骨塔有無賣出？）沒有。」等語屬實。
  2.被害人己○○於警詢時證述綦詳（雖屬審判外之陳述，惟與
    其在原審審理時證述之情節相符，並經被告詰問，已保障被
    告之對質詰問權，應具有證據能力）。
  3.復有扣案之己○○簽收單1份、被告乙○○與被害人己○○
    簽立委託買賣合約書一份、被告乙○○簽立之收款證明2份
    、被告丁○○委託昌生命科技有限公司銷售「中台福座」
    之台中市第一花園公墓寶塔委託買賣合約書1份可資佐證。
    而被告丁○○提供被害人己○○之資料給被告乙○○，並由
    被告乙○○、丙○○出面找被害人己○○，由被告乙○○向
    己○○詐稱再加購10個骨罈位委託渠等代售能賣到好價錢，
    惟實際上並無代售之真意（自未銷售出去），期間並由被告
    丁○○出面確認身分，而誘使、詐騙被害人己○○再交付36
    萬元給乙○○、丙○○，其等所為自屬施用詐術而為詐欺取
    財行為。
  (四)被害人卯○○、庚○○及癸○○遭被告乙○○、寅○○詐欺
    取財未遂之事實，業據：
  1.證人卯○○於原審審理時證稱：「（之前有無買過靈骨塔？
    15個，總共90萬元。」「（95年間有無人找你要幫你賣靈骨
    塔？）乙○○，原本是一個助理來找我，公司名稱及助理姓
    名我忘記了，來說要幫我出售靈骨塔，說幫我賣1個塔位要2
    萬元的斡旋金，這是助理說的，隔天助理跟乙○○就到我家
    來簽約，他們說要先支付斡旋金，我要求他們賣完再從裡面
    扣錢。」、「因為我沒有給他斡旋金，他當場就把簽約的東
    西都撕掉了。」、「助理有說他是承生命科技有限公司的
    人員，名片沒有拿給我看過。」、「（你在警局時說助理是
    楊姓業務員？）應該是，那時候講的應該就是。」、「（去
    找你的楊姓助理是否就是在場的被告寅○○？）是。」、「
    （楊姓業務員跟乙○○有無說到斡旋金是何依據？）沒有，
    他說怕委託他賣出之後，我們又不願意賣，所以要保證履約
    。」、「（你是委託他們賣10個還是15個塔位？）15個小的
    骨灰塔，還有2個大的甕，那2個甕是我用我太太丑○○的名
    義買的，他都不知情。」、「（你當時委託乙○○賣17個塔
    位，每個塔位的斡旋金都是2萬元？）是。」、「（乙○○
    當時是要向你收34萬元的斡旋金？）是。」、「（塔位的事
    都是你在處理，你太太丑○○都不知情，乙○○他們找你的
    時候也是包括賣丑○○名義的靈骨塔？）是，後來我不願意
    先交斡旋金，他就將我名義及我太太名義簽的委託書全部撕
    毀。」、「（乙○○、寅○○找你時，你太太丑○○有無在
    場？）第一次是寅○○先來，第二、三次是乙○○及寅○○
    一起來，我太太只有第二次在場，我太太是那時才知道我有
    用他的名義買靈骨塔。」等語屬實。
  2.證人庚○○於原審審理時證稱：「（之前有無買過靈骨塔？
    ）我在92年向得記公司買5個靈骨塔。」、「（95年間有無
    人跟你說要幫你賣靈骨塔？）乙○○及寅○○有說要幫我賣
    ，寅○○到我家二次，他說1個塔位可以賣22萬元，賣出去
    的話要收百分之20的佣金，賣之前要繳14萬元的斡旋金，因
    為要我先交錢，所以我沒有答應。」、「（除了寅○○有提
    到斡旋金之外，乙○○有無提到斡旋金？）都有提到。」、
    「（有無說保證六個月會賣出去？）有，寅○○說如果六個
    月沒賣出去的話，合約書就撕毀。」、「（乙○○、寅○○
    有無說他們是何公司的人？）承生命科技有限公司。」、
    「（委託契約書是否你簽的？）是，我當時有簽，但是我不
    願意繳斡旋金，所以他們後來撕掉了。」等語屬實。
  3.證人癸○○於原審審理時證稱：「（之前有無買過靈骨塔？
    ）有，我一開始買3個，後來又向我推銷，我又買了4個，我
    總共買了7個。」、「（95年間有無人跟你說要幫你賣靈骨
    塔？）有，他說託他們賣要先收保證金12萬元，又說3個月
    內會賣出，如果沒賣出會支付我利息，沒有約定利息怎麼算
    ，後來因為他們公司被抓，所以就沒有消息了，後來有一個
    承生命科技有限公司的寅○○說要來幫我賣，要我簽委託
    書，並說要收11萬元的斡旋金，我不願意給他，因為我之前
    被騙過了所以不願意支付，寅○○就把我簽的切結書撕毀。
    」、「（寅○○到你家找你時，有用你家的電話打電話給他
    的上司跟你通話？）有，因為寅○○說他有很多不了解，所
    以就打電話問他的上司，他的上司說他們是承生命科技有
    限公司是仲介靈骨塔買賣的，他也說要收斡旋金，我說不要
    。」、「（寅○○當時說他是承生命科技有限公司的人要
    仲介買賣靈骨塔？）是。」等語屬實。
  4.證人卯○○、庚○○及癸○○於警詢時證述綦詳（雖屬審判
    外之陳述，惟與其在原審審理時證述之情節相符，並經被告
    詰問，已保障被告之對質詰問權，且被告乙○○、寅○○對
    此證據能力亦表示無意見，應具有證據能力）。
  5.被告寅○○於原審審理時以證人之地位證稱：「（你有幫客
    戶委賣靈骨塔塔位之事，是誰叫你做的？）我是幫乙○○去
    跑的。」、「（你幫乙○○跑靈骨塔業務是以何公司名義？
    ）以我個人，‥‥我有跟客戶說我是承生命科技有限公司
    的業務。」、「（乙○○有無跟你一起去跑靈骨塔業務？）
    有，有一、二個人，名字我忘記了。」、「（你去跑靈骨塔
    業務是向何人報告進度？）乙○○。」、「我是用癸○○家
    裡的電話打給乙○○，因為癸○○問我靈骨塔專業問題，我
    接觸靈骨塔才一個月左右，所以我打電話給乙○○。」、「
    是，癸○○有問我要不要收手續費、佣金、斡旋金，所以我
    打電話給乙○○，乙○○叫我跟癸○○說如果他要賣的話就
    要打契約，乙○○確實有提到斡旋金的事。」、「（客戶名
    單如何來？）乙○○給我的。」等語；及於偵查中證稱：「
    （是否認識乙○○？）我以前的老闆介紹去那工作的，‥‥
    從95年3月初開始乙○○叫我去跑靈骨塔的買賣，‥‥好像
    是幫乙○○幫舊客戶賣靈骨塔，客戶同意我們賣就要簽買賣
    委託書，還要交總金額百分之3.5斡旋金，如果客戶不給斡
    旋金，我們會在客戶面前當面撕毀合約。」等語屬實。
  6.並有通訊監察譯文、被告乙○○之昌生命科技有限公司與
    承生命科技有限公司名片影本、被告寅○○與庚○○簽立
    之寶塔委託買賣合約書影本、被告寅○○之承生命科技有
    限公司名片影本在卷可稽，復有被告乙○○所有供與被告寅
    ○○共同犯罪所用之手抄資料1張、客戶資料5張（如附表三
    所載）可證。上開扣案之手抄資料及客戶資料係被告乙○○
    交付給寅○○，並指示寅○○前往拜訪招攬等情，業據寅○○於警詢及原審審理時證述屬實，即被告乙○○於警詢時亦
    供稱：「（寅○○與你業務上是何關係？）他是我的朋友，
    是我的助理。」等語，及於偵查中供稱：「（為何賣靈骨塔
    要向客戶說買賣靈骨塔要收斡旋金、內政部的規定？）那是
    我自己亂講的，那是因為靈骨塔不好推銷，我自己想出來的
    技巧。」等語，且被告乙○○使用之0000000000號行動電話
    曾於95年3月30日與被害人癸○○之住家電話通話，其內容
    提及「斡旋金是在93年8月才有的新名詞‥‥內政部營建署
    有這個土地法的規定，是第二會期立法院立法，‥‥斡旋金
    不是我們公司規定的，是依據相關法令去規定的。」等語（
    被告乙○○於警詢時亦供承確係其與被害人癸○○間之對話
    內容）；及被告乙○○使用之0000000000行動電話與被告寅
    ○○使用之0000000000行動電話，於95年3月30日之通話中
    曾提及百分之3.5的斡旋金內容，有通訊監察譯文可參。足
    見被告乙○○辯稱其對此並不知情云云，顯不足採。而被害
    人卯○○係以其妻丑○○之名義購買2個骨甕座，被告乙○○、寅○○接洽者亦為卯○○，丑○○對於乙○○、寅○○
    與卯○○間之談話內容並不清楚等情，亦據證人卯○○及丑
    ○○於原審審理時證述屬實，故被告乙○○及寅○○施用詐
    術之對象應不及於丑○○。
  7.被告乙○○雖請求傳訊證人寅○○到庭作證，惟此部分之事
    實已臻明確，且證人寅○○經本院傳拘傳拘無著，亦無從加
    以訊問，併此敘明。
  (六)綜上所述，被告乙○○、甲○○、丙○○、戊○○所辯，均
    係事後卸責之詞，不足採信，本件事證明確，被告乙○○、
    甲○○、丙○○、戊○○之犯行均堪認定。
三、新舊法比較部分：
    按刑法業於94年2月2日經修正公布，並於95年7月1日起施行
    ，被告乙○○、丙○○、甲○○、戊○○行為後，法律已有
    變更。且按行為後法律有變更者，適用行為時之法律；但行
    為後之法律有利於行為人者，適用最有利於行為人之法律，
    刑法第2條第1項定有明文；復按比較新舊法，應就罪刑有關
    之共犯、未遂犯、想像競合犯、牽連犯、連續犯、結合犯，
    以及累犯加重、自首減輕暨其他法定加減原因（如身分加減
    ）與加減例等一切情形，本於統一性及整體性原則，綜其全
    部罪刑之結果而為比較（最高法院95年5月23日第8次刑庭會
    議決議參照）。而
    本件經比較如下：
  (一)新修正刑法已刪除第56條連續犯之規定，此刪除雖非犯罪構
    成要件之變更，但顯已影響行為人刑罰之法律效果，自屬法
    律有變更。依修正前刑法第56條規定，基於概括犯意所觸犯
    同一罪名之數行為，在法律上評價為一罪，而修正刪除刑法
    第56條之規定後，該數行為即依數罪併罰之規定分論併罰，
    則依新修正刑法第2條第1項規定，比較新、舊法結果，以修
    正前之規定有利於行為人，故應適用較有利於被告乙○○、
    甲○○行為時法律即舊法論以連續犯。
  (二)修正前刑法第28條原規定：「二人以上共同『實施』犯罪之
    行為者，皆為共同正犯。」亦於上述時間同時修正為：「二
    人以上共同『實行』犯罪之行為者，皆為共同正犯。」將舊
    法之「實施」修正為「實行」。原「實施」之概念，包含陰
    謀、預備、著手及實行等階段之行為，修正僅共同實行犯罪
    行為始成立共同正犯，新法共同正犯之範圍縮小，排除陰謀
    犯、預備犯之共同正犯，是修正後刑法第28條之規定自較有
    利於被告乙○○、丙○○、甲○○、戊○○。
  (三)修正後刑法第51條第5款規定：數罪併罰，分別宣告其罪之
    刑，宣告多數有期徒刑者，於各刑中之最長期以上，各刑合
    併之刑期以下，定其刑期，但不得逾三十年；修正前刑法第
    51條第5款則規定：數罪併罰，分別宣告其罪之刑，宣告多
    數有期徒刑者，於各刑中之最長期以上，各刑合併之刑期以
    下，定其刑期，但不得逾二十年；是修正前刑法第51條第5
    款規定較有利於被告乙○○。
  (四)刑法第305條、第339條第1項、第346條第1項均定有罰金刑
    ，依修正後刑法施行法增訂第1條之1規定：「（第一項）中
    華民國九十四年一月七日刑法修正施行後，刑法分則編所定
    罰金之貨幣單位為新臺幣。（第二項）九十四年一月七日刑
    法修正時，刑法分則編未修正之條文定有罰金者，自九十四
    年一月七日刑法修正施行後，就其所定數額提高為三十倍。
    但七十二年六月二十六日至九十四年一月七日新增或修正之
    條文，就其所定數額提高為三倍。」及刑法第33條第5款修
    正為：「主刑之種類如下：五、罰金：新臺幣一千元以上，
    以百元計算之。」等規定觀之，依修正前後之法律，所定罰
    金刑之最高度額雖屬相同，然依被告行為時即修正前刑法第
    三十三條第五款規定之罰金最低額銀元一元，並提高十倍計
    算，前開罰金刑之最低額為銀元十元，即新臺幣三十元，較
    之修正後之新臺幣一千元為低。因此，比較上述修正前、後
    之刑罰法律，自應以被告行為時即修正前之規定較有利於被
    告。
  (五)經綜合比較結果，以修正前之規定有利於被告乙○○、丙○○、甲○○、戊○○，自應適用修正前刑法之規定處斷。
四、論罪科刑部分：
  (一)核被告乙○○所為，係犯刑法第339條第1項之詐欺取財罪、
    第305條之恐嚇危害安全罪（恐嚇被害人子○○部分）、第3
    46條第3項、第1項之恐嚇取財未遂罪。公訴意旨認被告乙○○所係犯修正前刑法第240條之常業詐欺罪，惟被告乙○○
    前後僅有二次詐欺取財既遂（被害人子○○、己○○部分）
    及三次詐欺取未遂（被害人卯○○、庚○○、癸○○）犯行
    ，且其雖與丁○○、丙○○謀議籌組昌生命科技有限公司
    、承生命科技有限公司，惟並未成立，亦未向被害人己○○表明係何公司之人員，尚難認係屬常業犯行，是起訴法條
    尚有未洽，惟基本社會事實相同，爰依法變更起訴法條。被
    告乙○○向被害人子○○詐欺取財之犯行，與被告戊○○、
    林亞雯間有犯意聯絡及行為分擔；被告乙○○另向被害人未
    ○○、巳○○及辛○○○所為之恐嚇取財未遂犯行，與辰○○、甲○○間有犯意聯絡及行為分擔；被告乙○○向被害人
    卯○○、庚○○及癸○○所為之詐欺取財未遂犯行，與寅○○間有犯意聯絡及行為分擔；被告乙○○向被害人己○○所
    為詐欺取財犯行間，與丙○○、丁○○間有犯意聯絡及行為
    分擔，均為共同正犯。被告乙○○已著手於恐嚇取財、詐欺
    取財犯行之實行而不遂，為未遂犯，應依刑法第25條第2項
    之規定，按既遂犯之刑減輕之（新修正刑法將原列於第26條
    前段關於未遂犯之處罰，得按既遂犯之刑減輕之規定，移列
    至第25條第2項，非屬法律變更，應逕行適用現行有效之法
    律）。被告乙○○先後二次詐欺取既遂、三次詐欺取財未遂
    犯行，時間緊接，犯罪構成要件相同，顯係基於概括之犯意
    反覆而為，為連續犯，應依修正前刑法第56條之規定論以一
    連續詐欺取財既遂罪，並加重其刑；被告乙○○先後二次恐
    嚇危害安全及先後多次恐嚇取財未遂犯行，均各時間緊接，
    犯罪構成要件相同，顯係分別基於概括之犯意反覆而為，均
    為連續犯，應分別依修正前刑法第56條之規定論以一罪，並
    加重其刑。被告乙○○所為連續詐欺取財罪、連續恐嚇危害
    安全罪、連續恐嚇取財未遂犯行，犯意各別，犯罪構成要件
    不同，應予分論併罰。
  (二)被告甲○○所為，係犯刑法第346條第3項、第1項之恐嚇取
    財未遂罪。被告甲○○與乙○○、辰○○間有犯意聯絡及行
    為分擔，為共同正犯。被告甲○○已著手於恐嚇取財犯行之
    實行而不遂，為未遂犯，應依刑法第25條第2項之規定，按
    既遂犯之刑減輕之（新修正刑法將原列於第26條前段關於未
    遂犯之處罰，得按既遂犯之刑減輕之規定，移列至第25條第
    二項，非屬法律變更，應逕行適用現行有效之法律）。被告
    甲○○先後三次犯行，時間緊接，犯罪構成要件相同，顯係
    基於概括之犯意反覆而為，為連續犯，應依修正前刑法第56
    條之規定論以一罪，並加重其刑。查被告甲○○曾於86年間
    因違反肅清煙毒條例案件及麻醉藥品管理條例案件，經臺灣
    臺中地方法院判處有期徒刑三年二月、四月，應執行有期徒
    刑三年四月確定，嗣於88年5月27日假釋出監，惟上開假釋
    嗣經撤銷，經執行殘刑有期徒刑十月二十一日，於90年6月
    10日執行完畢，有臺灣高等法院被告前案紀錄表及臺灣臺中
    地方法院檢察署刑案資料查註紀錄表在卷可按，其於受有期
    徒刑執行完畢後，五年以內故意再犯本件有期徒刑以上之罪
    ，為累犯，應依新修正刑法第47條第1項之規定加重其刑（
    依最高法院97年度第一次刑事庭會議決議，無庸為新舊法比
    較），並先加重後減輕其刑。
  (三)被告丙○○所為，係犯刑法第339條第1項之詐欺取財罪。公
    訴意旨認被告丙○○該犯修正前刑法第340條之常業詐欺罪
    ，惟被告丙○○僅有一次詐欺取財犯行，且其雖與乙○○謀
    議籌組昌生命科技有限公司、承生命科技有限公司，惟
    並未成立，亦未向被害人己○○表明係何公司之人員，尚難
    認係屬常業犯行，是起訴法條尚有未洽，惟基本社會事實相
    同，爰依法變更起訴法條。被告丙○○與被告乙○○、丁○○間，有犯意聯絡及行為分擔，為共同正犯。查被告丙○○
    曾於91年間因施用第一級、第二級毒品案件，經臺灣臺中地
    方法院判處有期徒刑十月、九月，應執行有期徒刑一年四月
    確定，於94年8月17日縮刑期滿執行完畢，有臺灣高等法院
    被告前案紀錄表及臺灣臺中地方法院檢察署刑案資料查註紀
    錄表在卷可按，其於受有期徒刑執行完畢後，五年以內故意
    再犯本件有期徒刑以上之罪，為累犯，應依新修正刑法第47
    條第1項之規定加重其刑（依最高法院97年度第一次刑事庭
    會議決議，無庸為新舊法比較）。
  (四)被告戊○○所為，係犯刑法第339條第1項第1項之詐欺取財
    罪。公訴意旨認被告戊○○所為係犯修正前刑法第340條之
    常業詐欺罪，惟被告戊○○僅有一次詐欺取財犯行，尚難認
    其有以此維生之意思，惟起訴之社會事實相同，爰變更起訴
    法條。
  (五)原審以被告乙○○犯罪事證明確，予以論罪科刑，固非無見
    。惟查原判決認定被告戊○○並無與被告乙○○、同案被告
    林亞雯共同詐欺取財之犯行，此部分認事用法尚有未合。被
    告乙○○上訴否認其有詐欺取財犯行，固無可取，檢察官上
    訴指摘原判決此部分不當，為有理由。應由本院將被告乙○○詐欺、被告戊○○部分予以撤銷改判，被告乙○○定應執
    行刑部分，亦因一部之撤銷而失其依據，應併予撤銷。爰審
    酌被告乙○○、戊○○犯罪之動機、目的、手段，及被告乙○○係基於主導地位等一切情狀，分別量處如主文第二項、
    第三項所示之刑。經查中華民國九十六年罪犯減刑條例，於
    民國96年7月4日經總統令公布，於96年7月16日施行，被告
    乙○○、戊○○之犯罪時間，係在96年4月24日以前，且所
    犯之罪符合該條例所規定得予減刑之情形，應依該條例諭知
    其宣告刑及減得之刑。被告戊○○部分，並依修正前刑法第
    41條第1項前段，諭知易科罰金之折算標準。沒收部分詳如
    後敘。
  (六)至於被告乙○○其餘部分，及被告甲○○、丙○○部分，原
    審分別審酌被告乙○○、甲○○、丙○○等人犯罪之動機、
    目的、手段、被告乙○○之行徑囂張，毫無悔意、被告乙○○在犯罪之地位與分工較諸其他人均屬主要與首謀地位、犯
    罪所生之損害、及其等犯後均卸飾責任，未具悔意等一切情
    狀，援引刑事訴訟法第299第1項前段，刑法第2條第1項、第
    339條第1項、第305條、第346條第3項、第1項、第25條第2
    項、第47條第1項、修正前刑法第28條、第56條、第41條第1
    項前段，刑法施行法第1條之1第2項，中華民國九十六年罪
    犯減刑條例第2條第1項第3款、第7條、第9條、第11條，修
    正前罰金罰鍰提高標準條例第2條，量處被告乙○○恐嚇危
    害安全部分，有期徒刑八月，減為有期徒刑四月；恐嚇取財
    未遂部分，有期徒刑一年十月。量處被告甲○○有期徒刑一
    年，減為有期徒刑六月。量處被告丙○○有期徒刑六月，減
    為有期徒刑三月。並依修正前刑法第41條第1項前段規定，
    諭知被告甲○○、丙○○易科罰金之折算標準。並以扣案如
    附表一編號1至15之物，其中編號1至9之物，係被告乙○○
    所有供與被告寅○○共同犯罪所用之物，編號10、13之物，
    應係被告丁○○所有供與被告乙○○、丙○○共同犯罪所用
    之物；編號11、12之物係被告乙○○所有供與被告丁○○、
    丙○○共同犯罪所用之物；編號14之物係被告乙○○所有供
    與被告戊○○、林亞雯共同犯罪所用之物；編號15之電話係
    被告乙○○供其單獨向被害人子○○恐嚇取財未遂，及與寅
    ○○共同詐欺取財未遂所用之物；又附表一編號16、17之物
    ，係被告乙○○所有供與被告甲○○、辰○○共同犯罪所用
    之物；均應依刑法第38條第1項第2款之規定諭知沒收。如附
    表二編號1至4之物，係被告林亞雯所有供與被告乙○○、戊○○共同犯罪所用之物；編號5所示之說明書，則係被告乙○○所有供與被告林亞雯、戊○○共同犯罪所用之物，均依
    刑法第38條第1項第2款之規定宣告沒收。扣案如附表三所之
    物，係被告乙○○所有供與被告寅○○共同犯罪所用之物，
    應依刑法第38條第1項第2款之規定宣告沒收。至在被告乙○○處所扣得之其他物品，尚與本案無關，不予宣告沒收。認
    事用法均無不合，量刑亦屬妥適，應予維持。被告乙○○此
    部分之上訴，被告甲○○、丙○○上訴，均執前詞否認犯行
    ，均無理由，應予駁回。並就被告乙○○撤銷改判與上訴駁
    回部分所處之主刑，定其應執行之刑。
五、公訴意旨另以：(一)緣被害人吳羅秀琴、林坤川、林汝謙、程
    仕龍、毛遜、洪伸、何婉美、黃張柳絲、賀幹清、紀瑞坤、
    黃祝妹、湯文龍於95年4月13前某時，均曾遭長佑公司人員
    詐騙購買骨罈位或向他人購買骨罈位。被告乙○○、丙○○
    、丁○○、寅○○另共同基於常業詐欺取財之犯意聯絡，由
    被告乙○○、寅○○於95年4月13日前，以昌生命科技有
    限公司、承生命科技有限公司名義，再前往被害人吳羅秀
    琴、林坤川、林汝謙、程仕龍、毛遜、洪伸、何婉美、黃張
    柳絲、賀幹清、紀瑞坤、黃祝妹、湯文龍等人住處，以前開
    不實斡旋金之立法規定向其等招攬代售前開骨罈位，並保證
    將在六個月內將前開塔位售出，但要先收11萬元斡旋金，且
    將來售出後要抽出百分之20佣金，惟遭被害人吳羅秀琴、林
    坤川、林汝謙、程仕龍、毛遜、洪伸、何婉美、黃張柳絲、
    賀幹清、紀瑞坤、黃祝妹、湯文龍等拒絕，而未得逞。因認
    被告乙○○、丙○○、丁○○、寅○○另涉犯修正前刑法第
    340條之常業詐欺取財罪嫌。(二)被告丙○○、丁○○對於被
    告乙○○與寅○○對於被害人卯○○、庚○○及癸○○前開
    詐欺取財未遂之犯行，亦屬共同正犯。(三)被告寅○○對於被
    告乙○○、丁○○、丙○○向被害人己○○詐欺取財之犯行
    ，亦屬共同正犯云云。經查：
  (一)遍閱警卷與偵查卷資料，原無檢察官所指被害人吳羅秀琴、
    林坤川、林汝謙、程仕龍、毛遜、洪伸、何婉美、黃張柳絲
    、賀幹清、紀瑞坤、黃祝妹、湯文龍等人之指述筆錄，亦無
    任何相關事證、物證可佐。其起訴所憑者當係自被告寅○○
    處所搜獲之1份客戶名單資料為據，惟：
  1.證人黃張柳絲於原審審理時證稱：「（之前有無買過靈骨塔
    ？）有，我在91年買過，公司是在樂群街，我買了3個塔位
    。」、「（95年有無人找你要幫你賣靈骨塔？）買完過了3
    、4年，有三個說從台北來的人到我家，說我抽到塔位，要
    我要買塔位，對方說我買了會賺錢，後來我又買了7個，不
    曾有人找我說要幫我賣靈骨塔。」、「（（在場的被告寅○○有無見過？）沒有見過。」、「（在場的被告乙○○有無
    見過？）沒有。」、「（你買靈骨塔後都沒有人來找你說要
    幫你賣？）沒有。」、「（有無人自稱昌生命科技有限公
    司、承生命科技有限公司來找你要幫你賣靈骨塔？）沒有
    。」、「（有無人打電話給你要收取斡旋金代售靈骨塔的事
    情？）沒有。」等語，已明確證稱其並未見過被告乙○○、
    寅○○，亦無人以昌生命科技有限公司或承生命科技有
    限公司名義、以收取斡旋金名義，向其洽詢是否欲委託代售
    靈骨塔等事宜。
  2.證人紀瑞坤於原審審理時證稱：「（之前有無買過靈骨塔？
    ）有，我在91年間買了5個。」、「（有無人找你要幫你賣
    靈骨塔？）有，時間我忘記了。」、「（對方有無說是什麼
    公司？）我有帶當時的名片來，是長佑公司的謝志賢，這是
    最後一次有人來找我說要賣靈骨塔的人的名片。我是向得記
    公司買靈骨塔的。」、「（幫你賣靈骨塔的人有無提到斡旋
    金的事情？）沒有，說賣靈骨塔要先買牌位，所以要我買5
    個牌位。」、「（有無看過在場的被告寅○○？）沒有看過
    。」、「（有無看過在場的被告乙○○？）沒有看過。」、
    「（除了長佑公司的人以外，有無昌生命科技有限公司、
    承生命科技有限公司的人去找你說要幫你賣靈骨塔？）沒
    有。」等語，亦明確證稱其並未見過被告乙○○、寅○○，
    亦無人以昌生命科技有限公司或承生命科技有限公司名
    義、以收取斡旋金名義，向其洽詢是否欲委託代售靈骨塔等
    事宜。
  3.證人何時花於原審審理時證稱：「（有無以程仕龍的名義購
    買靈骨塔？）有，我買了10個塔位，10個骨灰位，連同手續
    費總共102萬元。」、「（95年間有無人找你說要幫你把塔
    位賣掉？）正確時間我忘記了，年份我也忘記了，是孫振剛
    說要跟我拿30萬元的手續費，幫我賣掉，說全部約市價2、3
    00萬元，孫振剛是何公司的人我不清楚，他說他是陳瑞賢與
    盧明華介紹的，我事後也有支付30萬元。」、「（有無聽過
    昌生命科技有限公司、承生命科技有限公司？）都沒有
    。他們說他們是長佑公司的人。」、「（有無看過在庭的被
    告乙○○？）沒有。」、「（找你說要幫你賣塔位的人，有
    無人姓楊？）沒有，跟我接觸的人只有孫振剛、陳瑞賢、胡
    滄海、盧明華這四個人。」、「（要幫你賣塔位的人有無提
    到要繳斡旋金？）沒有。」等語，明確證稱其並未見過被告
    乙○○，亦無人以昌生命科技有限公司或承生命科技有
    限公司名義、以收取斡旋金名義，向其洽詢是否欲委託代售
    靈骨塔等事宜。
  4.證人林王素琴於原審審理時證稱：「（妳先生林坤川有無購
    買過靈骨塔？）有人來裝瓦斯爐防爆開關的時候，好像叫我
    們加入他們公司股東，我支付了6萬3000元，後來我們知道
    是買靈骨塔，對方叫我們再加錢購買1個，說這樣賣比較容
    易，所以我又花6萬3000元再買1個。」、「（有人找我說要
    幫我賣，但是沒有賣掉，有一個游明德的人找我說要幫我賣
    ，但是要我先付代書費1萬3000元給他，後來我打電話給他
    ，也聯絡不到人，之後還有別人來說要幫我賣掉，要我再給
    他錢。」、「（有無見過在庭的被告乙○○？）沒有。」、
    「（有無人要向你收斡旋金的事？）有要收錢，但是用什麼
    名目我忘記了。」、「（向你要代書費的人如果在庭，你是
    否可以指認？）可以，是個年輕人，還有給我名片，庭呈游
    明德名片1張（上載慶豐國際事業股份有限公司專員）。
    」等語，亦明確證稱其並未見過被告乙○○，向其接洽代售
    靈骨塔位的人是慶豐國際事業股份有限公司之游明德。
  (二)被害人己○○係遭被告乙○○、丁○○及丙○○以須再加購
    骨罈位，始能構成1個單位，並保證代售成功為詐術而受騙
    ；而被害人卯○○、庚○○及癸○○係遭被告乙○○、寅○○虛編斡旋金之名目詐欺取財未遂，故二者犯罪之手法不同
    。且被告寅○○於原審審理時以證人之地位證稱：「（你幫
    乙○○去跑這些業務，丁○○是否知道？）不知道。」、「
    （這些事情與育鑫公司有無關係？）沒有。」、「（你幫乙○○跑這些業務可以得到什麼好處？）我當時經濟狀況很差
    ，乙○○叫我幫忙，如果有賣出去的話，會給我分紅，沒有
    講到分紅比例。」、「（你幫乙○○跑業務與丁○○有無關
    係？）沒有。」、「我是在育鑫公司下班的時間或工作空檔
    時間，就順便跑靈骨塔業務。」、「（丁○○知道你會利用
    上班空檔時間跑業務？）不知道。」等語，足見被告丁○○
    、丙○○對於乙○○與寅○○向被害人卯○○、庚○○及癸○○詐欺取財未遂之犯行，應不知情，並未參與；且被告寅
    ○○對於被告乙○○、丁○○及丙○○向被害人己○○詐欺
    取財之事，亦不知情，自未參與。
  (三)故檢察官起訴書所載之此部分事實，並無任何積極證據足以
    證明被告乙○○、寅○○、丙○○及丁○○犯罪，惟公訴人
    以此部分與被告乙○○、丙○○、丁○○及寅○○所犯前開
    論罪科刑部分，有裁判上一罪之關係，爰不另為無罪之諭知
    。
據上論結，應依刑事訴訟法第368條、第369條第1項前段、第364
條、第299第1項前段、第300條，刑法第2條第1項、第339條第1
項、第3項、修正前刑法第28條、第56條、第51條第5款、第41
條第1項前段、第38條第1項第2款，刑法施行法第1條之1第2項，
中華民國九十六年罪犯減刑條例第2條第1項第3款、第7條、第9
條、第11條，修正前罰金罰鍰提高標準條例第2條，判決如主文
。
本案經檢察官壬○○到庭執行職務。
中    華    民    國    97    年    11    月    11    日
            刑事刑十一庭  審判長法  官  陳  朱  貴
                                法  官  何  志  通
                                法  官  郭  同  奇
上列正本證明與原本無異。
詐欺部分檢察官得上訴，其餘不得上訴。
被告不得上訴。
如不服本判決應於收受送達後十日內向本院提出上訴狀，其未敘
述上訴之理由者並得於提起上訴後十日內向本院補提理由書（均
須按他造當事人之人數附繕本）「切勿逕送上級法院」。
                                書記官  康  孝  慈
中    華    民    國    97    年    11    月    17    日
【附表一】：在乙○○處扣得之物
┌──┬───────────────────────┬───┐
│編號│物    品    名    稱                          │數  量│
├──┼───────────────────────┼───┤
│1   │斡旋金切結書（空白）                          │  壹張│
├──┼───────────────────────┼───┤
│2   │昌生命科技有限公司章                        │  壹枚│
├──┼───────────────────────┼───┤
│3   │福地認購憑證及權利轉讓登記表                  │  壹張│
├──┼───────────────────────┼───┤
│4   │昌生命科技有限公司收款證明（空白）          │  壹張│
├──┼───────────────────────┼───┤
│5   │手稿（寅○○教單手則）                        │  壹張│
├──┼───────────────────────┼───┤
│6   │手稿（內含被害人資料）                        │  伍張│
├──┼───────────────────────┼───┤
│7   │電腦存檔客戶資料                              │拾伍張│
├──┼───────────────────────┼───┤
│8   │乙○○名片（長佑公司、昌公司、承公司）    │  參張│
├──┼───────────────────────┼───┤
│9   │昌生命科技巿限公司名片草稿（乙○○、寅○○）│  貳張│
├──┼───────────────────────┼───┤
│10  │育鑫國際生活有限公司中台福座申購單、客戶權益申│各壹張│
│    │請表（己○○部分）                            │      │
├──┼───────────────────────┼───┤
│11  │己○○之簽收單、中台福座寶塔委託買賣合約書    │各壹張│
├──┼───────────────────────┼───┤
│12  │被告乙○○簽立之收款證明（己○○部分）        │  貳張│
├──┼───────────────────────┼───┤
│13  │丁○○委託昌生命科有限公司銷售「中台福座」之│  壹份│
│    │台中市第一花園公墓寶塔委託買賣合約書          │      │
├──┼───────────────────────┼───┤
│14  │子○○台中寶山紀念公園申購單                  │  壹份│
├──┼───────────────────────┼───┤
│15  │NOKIA牌行動電話（0000000000，含SIM卡）        │  壹支│
├──┼───────────────────────┼───┤
│16  │長佑公司債權處理委託書（空白）                │  壹張│
├──┼───────────────────────┼───┤
│17  │被害人未○○等人客戶資料                      │  壹批│
└──┴───────────────────────┴───┘
【附表二】：在林亞雯處扣得之物
┌──┬───────────────────────┬───┐
│編號│物    品    名    稱                          │數  量│
├──┼───────────────────────┼───┤
│1   │林亞雯所申請開立之臺北郵局圓山支局帳號00000000│  壹本│
│    │133048號帳戶存摺                              │      │
├──┼───────────────────────┼───┤
│2   │上開帳戶之提款卡                              │  壹張│
├──┼───────────────────────┼───┤
│3   │上開帳戶之印章                                │  壹枚│
├──┼───────────────────────┼───┤
│4   │使用門號0000000000號之NOKIA牌行動電話         │  壹支│
├──┼───────────────────────┼───┤
│5   │說明書                                        │  壹張│
└──┴───────────────────────┴───┘
【附表三】：在寅○○處扣得之物
┌──┬───────────────────────┬───┐
│編號│物    品    名    稱                          │數  量│
├──┼───────────────────────┼───┤
│1   │乙○○交付之買賣骨罈位手抄資料                │  壹張│
├──┼───────────────────────┼───┤
│2   │乙○○交付之客戶資料                          │  伍張│
└──┴───────────────────────┴───┘
附錄論罪科刑法條
刑法第339條第1項、第3項
意圖為自己或第三人不法之所有，以詐術使人將本人或第三人之
物交付者，處5年以下有期徒刑、拘役或科或併科1千元以下罰金
。
前二項之未遂犯罰之。


司法院資訊處製作；財團法人民間司法改革基金會備份。
